臺灣高等法院民事裁定
111年度聲再字第115號
聲  請  人  高桂毊    
上列聲請人因與相對人陳偉周間損害賠償聲請再審事件，對於中
華民國111年3月17日、111年4月22日本院111年度聲再字第12號
確定裁定聲請再審，本院裁定如下：
    主  文
聲請駁回。
聲請費用由聲請人負擔。
    理  由
按再審之訴，應於30日之不變期間內提起；前項期間，自判決
  確定時起算，判決於送達前確定者，自送達時起算；其再審之
  理由發生或知悉在後者，均自知悉時起算；再審之訴，應以訴
  狀表明再審理由及關於再審理由並遵守不變期間之證據；再審
  之訴不合法者，法院應以裁定駁回之，民事訴訟法第500條第1
  項、第2項前段、第501條第1項第4款、第502條第1項分別定有
  明文。上開規定於聲請再審準用之，同法第507條亦定有明文
  。查本院於民國111年3月17日以111年度聲再字第12號裁定駁
  回聲請人之再審聲請（下稱原駁回再審確定裁定），該裁定於
  111年3月29日送達聲請人，嗣本院於111年4月22日再以111年
  度聲再字第12號裁定駁回聲請人之異議（與原駁回再審確定裁
  定，兩者合稱原確定裁定），該裁定亦111年4月28日送達聲請
  人，業經本院調閱上開卷宗核閱無訛，並有上開各該裁定書、
  送達證書等可參（見本院111年度聲再字第12號卷第180-182、
  226-228頁）。惟聲請人遲至111年8月4日始提起本件再審之聲
  請，有請求再審狀暨其上所蓋本院收狀戳可參（見本院卷第1
  頁），且聲請人復未於上開請求再審狀內表明其再審理由係知
  悉在後並遵守不變期間之證據，據此，聲請人聲請本件再審，
  顯逾30日再審不變期間。則依上說明，本件再審之聲請顯不合
  法。
次按對於民事確定裁定聲請再審，依民事訴訟法第507條準用同
  法第501條第1項第4款規定，應表明再審理由，此為必備之程
  式。所謂表明再審理由，必須指明確定裁定有如何合於法定再
  審事由之具體情事，始為相當，倘僅泛言有何條款之再審事由
  ，無具體情事者，仍難謂已合法表明再審事由（最高法院64年
  度台聲字第76號判例參照）。查聲請人聲請本件再審，既未主
  張原確定裁定有合於民事訴訟法第496條第1項何款規定之再審
  事由，且觀諸本件請求再審狀中記載之聲請意旨，其內容係指
  摘原確定判決連續三次，阻擋駁回本案上訴至最高法院之權利
  ，原確定判決因枉法判決，未能詳審事證，違法審理，違法吃
  案，讓人無法接受，無法信服，特此聲明異議云云，均與原確
  定裁定駁回之理由無涉，聲請人就原確定裁定究有如何合於民
  事訴訟法第496條第1項何款規定之具體情事，未據敘明，揆諸
  前揭說明，尚難認聲請人已合法表明再審理由，是本件聲請人
  聲請再審為不合法，應予駁回。
據上論結，本件再審之聲請為不合法，爰裁定如主文。　
中　　華　　民　　國　　111 　年　　10　　月　　27　　日
                  民事第十一庭  
                        審判長法　官  李慈惠
                              法　官  鄭貽馨
                              法　官  謝永昌
正本係照原本作成。
不得抗告。
中　　華　　民　　國　　111 　年　　10　　月　　27　　日
 　　　　　　　　　　　　     書記官  王增華